【裁判字號】    97,交訴,10
【裁判日期】    971224
【裁判案由】    業務過失致死等
【裁判全文】
臺灣高雄地方法院刑事判決              97年度交訴字第10號
公  訴  人  臺灣高雄地方法院檢察署檢察官
被      告  丁○○
選任辯護人  鍾夢賢律師
被      告  甲○○
選任辯護人  范仲良律師
上列被告因業務過失致死等案件，經檢察官提起公訴（96年度調
偵字第903 號），本院判決如下：
    主  文
丁○○犯業務過失致人於死罪，處有期徒刑拾月，減為有期徒刑
伍月，如易科罰金，以新臺幣壹仟元折算壹日。緩刑貳年。
甲○○無罪。
    事  實
一、丁○○係通達通運有限公司（下稱通達公司）營業曳引車駕
    駛，為從事駕駛業務之人，甲○○則係該公司外務，於運送
    貨物時，亦係從事於押車或駕駛警戒車工作之人。丁○○於
    民國95年10月25日晚間，駕駛車號843-GN之營業曳引車，載
    運長度達5.3 公尺之「H 型鋼」欲載往他處，本應注意貨車
    裝載貨物寬度不得超過車身，而其所駕駛之上開曳引車車身
    寬度僅有2.6 公尺，而依當時之情形亦非不能注意，竟疏未
    注意及此，將該長度達5.3 公尺之「H 型鋼」橫置於車斗上
    ，致所載運之貨物「H 型鋼」超出車身寬度，於當日晚間11
    時45分許，沿高雄縣大寮鄉○○○路由南往北方向行駛至該
    路98號前時，於該路段之外側快車道上停等紅燈，並預作左
    轉之準備將曳引車偏右停止，甲○○則駕駛車號9L-7020 號
    自用小客車擔任警戒工作，並於曳引車後側約3 公尺之外側
    快車道及慢車道約0.6 公尺上停等，並為警戒，適有龔能懋
    酒後騎乘車號PVU-777 號重型機車沿同方向行進，龔能懋欲
    超越甲○○所駕駛之警戒車，乃自其左方快速超車，惟疏未
    注意前方有丁○○駕駛之上開曳引車，而不慎自後撞及丁○
    ○所載運之「H 型鋼」（撞擊點位於該車斗右方超出車身寬
    度之「H 型鋼」）。龔能懋車禍後人車倒地受有重創，雖經
    緊急送醫，惟仍因頭部外傷顱內出血不治死亡。丁○○於警
    方現場處理人員未查知其身分前，即當場向警方人員自首坦
    承為肇事人而接受裁判。
二、案經高雄縣政府警察局林園分局報請臺灣高雄地方法院檢察
    署檢察官偵查起訴。
    理  由
壹、程序部分：
    按被告以外之人於審判外之言詞或書面陳述，除法律有規定
    者外，不得作為證據，刑事訴訟法第159 條第1 項固定有明
    文。惟被告以外之人於審判外之陳述，雖不符同法第159 條
    之1 至之4 之規定，而經當事人於審判程序同意作為證據，
    法院審酌該言詞陳述或書面陳述作成時之情況，認為適當者
    ，亦得為證據，同法第159 條之5 亦有明文。本件認定事實
    所引用之所有卷證資料（包含人證與文書證據、物證等證據
    ），並無證據證明係公務員違背法定程序所取得，而檢察官
    、被告及其辯護人於審判期日對法院提示之卷證表示同意有
    證據能力等語，且卷內之文書證據，亦無刑事訴訟法第159
    條之4 所謂顯有不可信之情況與不得作為證據之情形。綜上
    ，依刑事訴訟法第159 條至159 條之5 之規定，本件認定事
    實所引用之本件卷證所有證據（包含人證與文書證據、物證
    等證據），均有證據能力，合先敘明。
貳、丁○○有罪部分：
一、上開事實，業據被告丁○○坦承不諱，核與卷附之高雄縣政
    府警察局林園分局車禍處理小組轄區變屍案件報驗調查報告
    表、交通事故現場圖、道路交通事故調查報告表(一)、(二)、道
    路交通事故現場蒐證相片、高雄市立小港醫院非病死病歷摘
    要報告表、丁○○駕駛執照、高雄縣政府警察局林園分局交
    通事故肇事人自首情形紀錄表、相驗筆錄、臺灣高雄地方法
    院檢察署相驗屍體證明書、法醫驗斷書附卷可稽（相驗卷第
    3 、15至23頁、第25至42頁），丁○○上開自白與事實相符
    ，堪信為真實。按貨車裝載貨物寬度不得超過車身，道路交
    通安全規則第79條第1 項第3 款定有明文。又證人即到場處
    理之警員簡見名於偵查中證稱：丁○○所駕駛之上開車輛車
    子寬度為2.6 公尺，但所載H 鋼寬度為5.3 公尺，丁○○未
    依規定裝載貨物，因而肇事致被害人龔能懋死亡，其行為顯
    有過失。本件事故經本院送臺灣省高屏澎區車輛行車事故鑑
    定委員會鑑定，該會意見，亦認定丁○○駕駛曳引車未依規
    定裝載貨物為肇事次因（本院卷第74頁）。又該過失行為與
    被害人龔能懋之死亡結果間，具有相當因果關係甚明。本案
    事證明確，丁○○犯行，堪以認定，應依法論科。
二、查丁○○係為通達通運有限公司營業曳引車駕駛，平日為公
    司駕駛營業曳引車運貨為其工作項目，為從事業務之人。核
    丁○○所為係犯刑法第276 條第2 項之業務過失致死罪。又
    丁○○於具有偵查職務之警員到場未發現犯罪嫌疑人之際，
    即行自首，有高雄縣政府警察局林園分局交通事故肇事人自
    首情形紀錄表在卷足憑（相驗卷第27頁），依刑法第62條前
    段之規定減輕其刑。爰審酌被告駕駛曳引車載運貨物，本應
    謹慎注意遵守交通規則，以維自身及其他參與道路交通者之
    安全，竟疏於注意裝載貨物寬度不得超過車身之交通規則，
    因而肇事致被害人龔能懋死亡，惟查本件被害人龔能懋係飲
    酒後駕車為本件肇事之主因，有臺灣省高屏澎區車輛行車事
    故鑑定委員會鑑定意見在卷可參（本院卷第71至74頁），復
    經本院據被害人龔能懋相驗時所採集眼球液酒精濃度為220M
    G/DL之情，向法務部法醫研究所函詢若一般人驗得此含量其
    行止狀態為何？據該所覆稱：「所詢眼球液酒精濃度220MG/
    DL，在無法得知當時之飲酒情形下，假設達平衡狀態，推估
    血中酒精濃度約為183MG/DL，若尚在吸收期，則血中酒精濃
    度可高於220MD/DL。一般人血中酒精濃度為150-200MG/DL反
    應能力嚴重障礙，駕駛車輛高度危險；血中酒精濃度200-30
    0MG/DL有噁心、嘔吐、視覺模糊、顯著無法正常行走或易摔
    倒，活動力協調力明顯降低。」等語（本院卷第117 頁），
    ，足認被害人龔能懋酒後駕車已達高度危險，是則本件事故
    之發生主要係應歸責於被害人龔能懋，丁○○所應負之過失
    程度應屬較輕，又丁○○已與被害人家屬達成和解，並賠償
    被害人家屬之損害，有本院言詞陳述筆錄、調解程序筆錄、
    支票影本、被害人家屬乙○○97年2 月1 日陳報狀在卷可按
    （本院卷第39至44頁），犯後態度尚佳，且其無前科紀錄，
    有臺灣高等法院被告全國前案紀錄表在卷可佐（本院卷第15
    9 頁），足見其素行良好，量處如主文所示之刑。又丁○○
    上開犯罪時間在96年4 月24日以前，所犯為刑法第276 條第
    2 項之罪，合於減刑條件，爰依中華民國96年罪犯減刑條例
    第2 條第1 項第3 款、第7 條規定，減為如主文所示之刑。
    又「犯最重本刑為五年以下有期徒刑以下之刑之罪，依本條
    例規定減為六月以下有期徒刑、拘役者，應於為減刑裁判時
    ，併諭知易科罰金折算之標準。」同條例第9 條定有明文。
    本院考量本件犯罪情節之輕重及丁○○學經歷、家庭經濟狀
    況等情況，諭知如主文所示之易科罰金折算標準。末查丁○
    ○前未曾受有期徒刑以上刑之宣告，有臺灣高等法院被告全
    國前案紀錄表一件附卷可稽，因一時失慮，疏未注意，致罹
    此罪名，犯後坦承犯罪，尚有悔意，經此起訴審判科刑，已
    足促其警惕，而無再犯之虞，且被害人丁○○家屬乙○○亦
    具狀表示不予追究之意（本院卷第44頁），本院認上開宣告
    之刑，以暫不執行為適當，爰併宣告緩刑2 年，以啟自新。
三、又起訴書固載丁○○載運超寬貨物行駛於道路未申請臨時通
    行證乙情，用以證明丁○○違反應遵守交通法規之注意義務
    。惟按同一事業機構或公司行號，經常以同一汽車裝載同一
    性質規格之物品時，得依道路交通安全規則第80條第1 、2
    項規定申請核發6 個月以內之臨時通行證，道路交通安全規
    則第80條第3 項定有明文。是則本件應申請臨時通行證者，
    應為通達通運有限公司，而非丁○○。又按汽車裝載整體物
    品有超重、超長、超寬、超高，而未請領臨時通行證，基於
    行政管理，雖應依道路交通管理處罰條例第29條規定科處罰
    鍰，並並責令改正或禁止通行，但其刑法上之過失責任，仍
    應視其過失行為與結果間，在客觀上具有相當因果關係始得
    成立。所謂相當因果關係，係指依經驗法則，綜合行為當時
    所存在之一切事實，為客觀之事後審查，認為在一般情形下
    ，有此環境，有此行為之同一條件，均可發生同一之結果者
    ，則該條件即為發生結果之相當條件，行為與結果即有相當
    之因果關係。反之若在一般情形下，有此同一條件存在，而
    依客觀之審查，認為未必皆發生此結果者，則該條件與結果
    並不相當，不過為偶然之事實而已，其行為與結果間即無相
    當因果關係（最高法院76年台上字第192 號判例參照）。查
    依經驗法則而論，非謂有申請臨時通行證者均不會發生交通
    事故，反之者則必然發生，從而本件事故之發生與是否申請
    臨通行證間，顯無因果關係，附此敘明。
、被告甲○○無罪部分：
一、公訴意旨以：被告甲○○於上開時、地駕駛車號9L－7020號
    自用小客車，跟隨丁○○所駕駛之曳引車後，擔任警戒工作
    。於當日晚間11時45分許，沿高雄縣大寮鄉○○○路由南往
    北方向行駛至該路98號前時，甲○○本應注意其駕駛四輪以
    上汽車在劃有快慢車道分隔線之道路行駛，除起駛、準備轉
    彎、準備停車或臨時停車外，不得行駛慢車道，且當地亦係
    劃有快慢車道分隔線之道路，而依當時情形並非不能注意，
    竟疏未注意及此，致於駕駛上開警戒車時，佔用慢車道行駛
    。此時適有龔能懋騎乘車號PVU-777 號重型機車沿同方向行
    至甲○○所駕駛之警戒車後方，因甲○○駕駛車輛佔用慢車
    道，龔能懋欲超越甲○○所駕駛之車輛，乃自其左方快速超
    車。龔能懋於超車時，亦疏未注意前方有丁○○駕駛之上開
    曳引車，而不慎自後撞及丁○○所載運之「H 型鋼」（撞擊
    點位於該車斗右方超出車身寬度之「H 型鋼」）。龔能懋車
    禍後人車倒地受有重創，雖經緊急送醫，惟仍因頭部外傷顱
    內出血不治死亡。因認甲○○涉犯刑法第276 條第1 項過失
    致死罪嫌。
二、按犯罪事實應依證據認定之，無證據不得認定犯罪事實。又
    不能證明被告犯罪者，應諭知無罪之判決，刑事訴訟法第15
    4 條第2 項、第301 條第1 項分別定有明文。又事實之認定
    ，應憑證據，如未能發現相當證據，或證據不足以證明，自
    不能以推測或擬制之方法，為裁判基礎（最高法院40年台上
    字第86號判例參照）。另認定犯罪事實所憑之證據，雖不以
    直接證據為限，間接證據亦包括在內；然而無論直接或間接
    證據，其為訴訟上之證明，須於通常一般之人不致有所懷疑
    ，而得確信其為真實之程度者，始得據為有罪之認定，倘其
    證明尚未達到此一程度，而有合理之懷疑存在時，即無從為
    有罪之認定（最高法院76年台上字第4986號判例參照）。
三、訊據被告甲○○對丁○○駕駛上開曳引車與被害人龔能懋發
    生車禍，致龔能懋死亡；當時其係駕駛上開自用小客車擔任
    丁○○之曳引車之警戒車等情，並無爭執，惟辯稱其對龔能
    懋之死亡並無過失責任等語。
四、經查：
  (一)丁○○駕駛上開曳引車與被害人龔能懋發生車禍，致龔能懋
    死亡乙情，已如前述。又本件肇事時甲○○駕駛上開自用小
    客車為丁○○所駕駛之曳引車之警戒車，業據甲○○供述在
    卷，核與交通事故現場圖及現場照片相符，甲○○上開陳述
    與事實相符，堪認為真實。
  (二)本院前向交通部路政司函詢「有無警戒車應如何執行其警戒
    義務之規定（含行政規則或行政命令）？於夜間是否須持用
    可發亮光之指揮棒？是由警戒車駕駛持用指揮棒或應由駕駛
    以外之人為之？」等問題結果，經該司轉公路總局函覆之內
    容如附件一所示，且未檢送任何行政規則或行政命令過院，
    而僅檢送貨車裝載整體物品（超長、寬、高、重）臨時通行
    證樣張供本院參考，該臨時通行證上之通行條件則如附件二
    所示，有交通部公路總局97年12月4 日路監牌字第09700505
    24號函復在卷（本院卷第138 至140 頁），是並無警戒車應
    遵守之行政規則或行政命令，可判斷警戒車之注意義務為何
    。又綜觀附件二所示之通行條件，亦僅有第1 項規定「超尺
    度部分應懸掛明顯標誌及閃光燈，【惟雨天行駛時須加派有
    閃光燈之前導車及後護車】。」與警戒車有關。惟查本件肇
    事時天候為「晴」，有道路交通事故調查報告表(一)在卷可查
    （偵查卷第27頁）；甚至事發時雖非雨天，但甲○○所駕駛
    之警戒車亦有閃光燈警示等情，有道路交通事故現場蒐證照
    片可證（偵查卷第31頁），及證人簡見名證述「警示的小客
    車車頂有一個警示燈在轉。」等語在卷可參（偵查卷第56頁
    ），從而足認甲○○確有遵守上開警戒車通行時之條件。至
    於其餘之通行條件所載之意旨，顯係要求曳引車之所有人或
    駕駛人所應遵守之規則，而未及於警戒車之駕駛人。而按「
    共同正犯之成立，必須數人間有共同之行為決意，即共同正
    犯以二人以上實施犯罪行為，有共同故意為要件；至於過失
    行為並無成立共同行為決意之可能。」（最高法院93年度台
    上字第347 號參照），是縱曳引車之所有人或駕駛人有違反
    上開注意義務，依上開說明，尚難認甲○○就該等人因違反
    注意義務致生之過失行為，亦應同負其責。
  (三)起訴書固載甲○○與丁○○載運超寬貨物行駛於道路未申請
    臨時通行證，用以證明甲○○違反應遵守交通法規之注意義
    務。而通達公司之貨車臨時通行證，固係由甲○○代表公司
    找外面之業務處理，業據甲○○陳述在卷（本院卷第153 頁
    反面），按汽車裝載整體物品有超重、超長、超寬、超高，
    而未請領臨時通行證，基於行政管理，雖應依道路交通管理
    處罰條例第29條規定科處罰鍰，並並責令改正或禁止通行，
    但其刑法上之過失責任，仍應視其過失行為與結果間，在客
    觀上具有相當因果關係始得成立。所謂相當因果關係，係指
    依經驗法則，綜合行為當時所存在之一切事實，為客觀之事
    後審查，認為在一般情形下，有此環境，有此行為之同一條
    件，均可發生同一之結果者，則該條件即為發生結果之相當
    條件，行為與結果即有相當之因果關係。反之若在一般情形
    下，有此同一條件存在，而依客觀之審查，認為未必皆發生
    此結果者，則該條件與結果並不相當，不過為偶然之事實而
    已，其行為與結果間即無相當因果關係（最高法院76年台上
    字第192 號判例參照）。查依經驗法則而論，非謂有申請臨
    時通行證者均不會發生交通事故，反之者則必然發生，從而
    本件事故之發生與是否申請臨通行證間，顯無因果關係。更
    何況，事發當日並非甲○○指示丁○○出車載貨，行車路線
    亦非甲○○指定（參本院卷154 頁、155 頁甲○○、丁○○
    筆錄），且甲○○亦非通達公司之負責人，亦即並非法定之
    申請義務人，自難因「無通行證」即遽認甲○○應負過失致
    死之罪責。
  (四)又道路交通安全規則第98條第1 項第5 款固規定之汽車在雙
    向4 車道行駛時，除準備停車或臨時停車外，不得駛出路面
    邊線或跨越兩條車道行駛。惟查：
  1.甲○○、丁○○均陳稱當時等紅燈，準備左轉乙情，核與證
    人即目擊者簡秋冬於偵查時證稱：只看到2 輛曳引車及1 輛
    警示車，當時他們是等紅燈，要準備左轉等語相符（偵查卷
    第56頁），甲○○等所稱之上情，應可認為真實。
  2.甲○○於偵查時陳稱：小客車當時停在機車道上等語（偵查
    卷第47頁），又於本院供稱：事故發生時所開的警戒車是橫
    跨快、慢車道等語（本院卷第56頁）。惟依道路交通事故現
    場圖撞及後碎片分布於外側快車道上，可證事發當時丁○○
    所駕駛之曳引車確係停於外側快車道上；又上開快車道之路
    幅為3.5 公尺，曳引車載貨後車寬為5.3 公尺（偵查卷第26
    頁），丁○○為將內側快車道供其他車輛行駛，且在路口處
    即將左轉，依常理而言，丁○○必將曳引車在車道上靠右側
    行駛，其所載運之H 型鋼必已佔據慢車道。且證人即到場處
    理之員警簡見名於本院證稱：依照丁○○曳引車裝載H 型鋼
    之寬度，於行駛或停止於外側快車道，會佔據慢車道等語（
    本院卷第144 頁反面）；再據證人簡見名依甲○○所稱之事
    故時之警戒車位置所繪製之道路交通事故現場圖（偵查卷第
    25頁），甲○○之警戒車最右側尚與丁○○載運之H 型鋼最
    右側更向右偏0.6 公尺，丁○○載運之H 型鋼既已佔據部分
    慢車道，則甲○○駕駛警戒車必然停等於快、慢車道間。
  3.丁○○之曳引車上之H 型鋼於該車左轉時除可能危及快車道
    上之人車外，對慢車道之人車亦有危及之可能，業據證人員
    警簡見名於本院證稱：在現場所看到之曳引車所載物品，如
    在轉彎時可能會造成慢車道上車輛之危險等語（本院卷第
    147 頁）足憑。
  4.本院前函詢「營業曳引車欲左轉或右轉時，警戒車可否先行
    駛或暫停於慢車道上，以此方式阻擋慢道上之機車並對機車
    示警？、、停等紅燈時，有無規定曳引車與警戒車應保持之
    安全距離」（本院卷135 頁）結果，公路總局並未明文表示
    警戒車不得停在慢道上之方式示警，及應保持多遠之距離（
    本院卷138 頁、139 頁）。而附件二之通行條件，既有「、
    、轉彎處，應派員下車管制交通。」，衡情，在實際上「派
    員下車管制交通時，實不可能單純站在人行紅磚道上指揮管
    制，而應會站在道路上管制」，此時實不能遽認該執行管制
    之人員已違反「行人不得進入快慢車道」之相關規定。則同
    此理，既無警戒車如何執行警戒任務之明確規定，本院自難
    遽指「警戒車占用慢車道，一定違法而有過失」，亦即仍應
    針對個案，逐一檢視警戒車執行警戒之方式，判斷是否違反
    警戒時應注意之義務而應否負擔過失責任（否則，若警戒車
    只停在快車道上，而直行慢車道上之機車，逕自撞上占用慢
    車道之曳引車，則將如何認定警戒車有無過失？）。綜上所
    述，本件肇事時丁○○之曳引車既準備左轉，而因載運之貨
    物超寬、超長，於左轉時顯然快、慢車道上之人、車均可能
    造成危險，則甲○○本於擔任警戒車駕駛之責任，將警戒車
    暫停於快、慢車道間，用以促請後方之快、慢車道上之人、
    車注意，採取煞停之動作以維安全，避免上開人、車於曳引
    車左轉過程中發生危險，顯係在盡其警戒車之責，尚難認甲
    ○○有違上開交通安全規則。
  5.雖臺灣省高屏澎區車輛行車事故鑑定委員會鑑定意見雖認甲
    ○○駕駛小客車未依規定停車為肇事次因（本院卷第71至74
    頁），惟依上開說明，尚難僅以甲○○停車橫跨快、慢車道
    上即認其有肇事責任。
五、綜上所述，公訴人所舉之上開證據資料，顯然無法說服本院
    形成被告有罪之確信，公訴人復未提出其他積極之證據，足
    資證明被告有何公訴人所指過失致死之犯行，不能證明甲○
    ○犯罪，自應為甲○○無罪判決之諭知。
據上論斷，應依刑事訴訟法第299 條第1 項前段、第301 條第1
項前段、刑法第276 條第2 項、第41條第1 項前段、第74條第1
項第1 款，刑法施行法第1 條之1 、中華民國96年罪犯減刑條例
第2 條第1 項第3 款、第7 條、第9 條，判決如主文。
本案經檢察官丙○○到庭執行職務。
中    華    民    國    97    年    12    月    24    日
                  交通法庭  審判長  法  官  洪碩垣
                                    法  官  張  震
                                    法  官  施介元
以上正本證明與原本無異。
如不服本判決應於收受送達後10日內向本院提出上訴書狀，並應
敘述具體理由；如未敘述上訴理由者，應於上訴期間屆滿後20日
內向本院補提理由書（均須按他造當事人之人數附繕本）「切勿
逕送上級法院」。
中    華    民    國    97    年    12    月    24    日
                                    書記官  葉玉芬
附錄本判決論罪科刑法條
中華民國刑法第284條
因過失傷害人者，處6 月以下有期徒刑、拘役或5 百元以下罰金
，致重傷者，處1 年以下有期徒刑、拘役或5 百元以下罰金。
從事業務之人，因業務上之過失傷害人者，處1 年以下有期徒刑
、拘役或1 千元以下罰金，致重傷者，處3 年以下有期徒刑、拘
役或2 千元以下罰金。
┌──────────────────────────┐
│附件一                                              │
├──────────────────────────┤
│二、臨時通行證之核發係基於道路交通安全前提下，考量裝│
│    載整體物後重量與超尺度車輛之業者權益及配合國家整│
│    體經濟發展需要而辦理，合先敘明。                │
│三、查貨車裝載整體物須依道路交通安全規則第80條規定申│
│    請臨時通行證，各公路監理所、站並依本局97年3 月12│
│    日路監交字第0971001346號函辦理核發，並依該函對裝│
│    載後全寬3.5 公尺（含）以上之車輛，申請時須附安全│
│    維護計畫書（前導車、後護車等資料），禁止在（07：│
│    00-09 ：00及17：00-19 ：00）行駛，並須報本局（或│
│    養護工程處）申請路權；如裝載後全寬超過4.5 公尺（│
│    含）以上之車輛，則僅同意於23：00-06 ：00時間內行│
│    駛，並須加附託運合約書，實際在運送前須傳真至原受│
│    理公路監理機關管制。行車速度每小時不得超過30公里│
│    （必要時依路況再酌於調降），超尺度部分並應懸掛明│
│    顯危險標識及閃光燈；日間用三角紅旗，夜間紅燈或紅│
│    色反光標識。                                    │
│四、另對相關行車規定，除上揭限制外，亦詳載於臨時通行│
│    證「通行條件」欄位。                            │
└──────────────────────────┘
┌──────────────────────────┐
│附件二                                              │
├──────────────────────────┤
│１、超尺度部分應懸掛明顯標誌及閃光燈，惟雨天行駛時須│
│    加派有閃光燈之前導車及後護車。                  │
│２、裝載物品與本證記載不符或未附裝載圖及裝載圖所記載│
│    尺度與右表裝載後車輛尺度欄不符者，以無通行證論。│
│３、裝載超尺度部分應懸掛明顯之標誌及標燈。          │
│４、超長、超寬之車輛行駛時，尚須派有閃光警示燈之車輛│
│    前導及後護車隨行，通行市鎮○○路及轉彎處，應派員│
│    下車管制交通。                                  │
│５、超高車輛行經人行路橋下或橫越公路上空架設之物體時│
│    ，應將車速減為每小時10公里以下，小心通過        │
│６、超重車輛不得在橋面上煞車、變速、會車，僅由車重一│
│    車在橋之中央通行。                              │
│７、專案核准文號。                                  │
│８、車輛不依規定期限參加各項登、檢手續，本通行證無效│
│    。                                              │
│９、其他。                                          │
└──────────────────────────┘


司法院資訊處製作；財團法人民間司法改革基金會備份。
